臺灣板橋地方法院刑事判決　　　　　　　94年度易字第1704號
公　訴　人　臺灣板橋地方法院檢察署檢察官
被　　　告　甲○○
上列被告因毒品危害防制條例案件，經檢察官提起公訴（94年度
毒偵字第6214號），被告於準備程序進行中就被訴事實為有罪之
陳述，經告知簡式審判程序之旨，並聽取當事人之意見後，本院
裁定由受命法官獨任進行簡式審判程序，判決如下：
    主  文
甲○○施用第二級毒品，累犯，處有期徒刑伍月，如易科罰金，
以參佰元折算壹日。扣案安非他命壹包（淨重零點壹壹公克）沒
收銷燬、包裝袋壹個、吸食器壹組均沒收之。
    事實及理由
一、本件犯罪事實第九行、第十行除更正補充「復基於施用毒品
    之犯意，於民國九十四年十月十六日，在臺北縣新莊市○○
    ○街九十九號四樓住處，以吸食器燒烤之方式施用安非他命
    一次」外其餘及證據引用檢察官起訴書之記載（詳如附件）
    。
二、核被告所為，係犯毒品危害防制條例第十條第二項之施用第
    二級毒品罪。其施用前持有安非他命之低度行為，為施用之
    高度行為所吸收，不另論罪；被告有事實欄之科刑執行完畢
    之事實，亦有台灣高等法院被告全國前案紀錄表在卷足稽，
    其於五年內再犯本件有期徒刑之罪，為累犯，應依刑法第四
    十七條之規定加重其刑。本件被告施用之犯行於他人尚無明
    顯重大危害，並於審理中能坦認犯行，爰審酌被告犯罪之動
    機、目的、犯後之態度尚稱良好等一切情狀，量處如主文所
    示之刑，並諭知易科罰金之折算標準，以示儆懲。扣案安非
    他命一包（淨重零點一一公克），應依毒品危害防制條例第
    十八條第一項前段之規定宣告沒收銷燬之，上開包裝毒品之
    包裝袋一個、吸食器一組，為被告所有、供犯罪所用之物，
    爰依刑法第三十八條第一項第二款沒收之。
三、公訴意旨略以：被告基於概括之犯意，自九十四年四月六日
    出監後某日起至同年十月十五日止，及九十四年十月十七日
    ，連續在其住處施用第二級毒品安非他命，因認被告涉犯毒
    品危害防制條例第十條第二項之施用第二級毒品罪。公訴人
    認被告上犯此部分犯行，僅以被告之自白，尿液檢驗報告及
    扣案第二級毒品安非他命為據，訊據被告堅決否認上揭犯行
    ，辯稱警於查獲前一天施用一次安非他命，警詢之供述是以
    前施用之習慣等語。經查，被告雖於警詢、檢察官偵查時坦
    承九十四年九月中旬開始施用，最後一次是九十四年九月十
    七日施用安非他命等情，惟於本院審理時翻異前詞，否認上
    開施用犯行，況被告僅於九十四年十月十七日經警查獲一次
    ，採尿檢驗結果固有施用安非他命之陽性反應，並有安非他
    命扣案足佐，惟此至多僅能認被告有於採尿前九十六小時有
    施用安非他命一次，尚無從基此即推認被告自九十四年四月
    六日出監後某日起至同年十月十五日止，及九十四年十月十
    七日，有連續在其住處施用第二級毒品安非他命之犯行，是
    顯並無證據證明被告有該部分施用安非他命之犯行，此並據
    公訴人當庭減縮該部分起訴之事實，本院自不另為無罪之諭
    知，併此敘明。
據上論斷，應依刑事訴訟法第二百七十三條之一第一項、第二百
九十九條第一項前段、第三百十條之二、第四百五十四條第一項
、第二項，毒品危害防毒品危害防制條例第十條第二項、第十八
條第一項、第二十三條第二項，刑法第十一條前段、第四十七條
、第三十八條第一項第二款、第四十一條第一項前段，罰金罰鍰
提高標準條例第二條，判決如主文。
本案經檢察官葉志飛到庭執行職務。
中　　華　　民　　國　　94　　年　　12　　月　　30　　日
              刑事第二庭  法  官  徐 子 涵
上列正本證明與原本無異。
如不服本判決應於送達後10日內向本院提出上訴狀。
                          書記官  彭 麗 紅
中　　華　　民　　國　　95　　年　　1 　　月　　2 　　日
論罪法條全文
毒品危害防制條例第10條
施用第一級毒品者，處六月以上五年以下有期徒刑。
施用第二級毒品者，處三年以下有期徒刑。
